臺灣臺中地方法院民事裁定
111年度聲字第227號
聲  請  人  吳    


相  對  人  吳耀驊  
相  對  人  吳心    
上列當事人間聲請停止執行事件，本院裁定如下：
    主    文
聲請人供擔保新臺幣參佰萬元後，本院111年度司執字第18194、
26264號給付票款執行事件之強制執行程序，於本院111年度重訴
字第467號第三人異議之訴事件終結（裁判確定、和解、調解成
立、撤回）前，應暫予停止。
    理　　由
一、按強制執行程序開始後，除法律另有規定外，不停止執行；
    有回復原狀之聲請，或提起再審或異議之訴，或對於和解為
    繼續審判之請求，或提起宣告調解無效之訴、撤銷調解之訴
    ，或對於許可強制執行之裁定提起抗告時，法院因必要情形
    或依聲請定相當並確實之擔保，得為停止強制執行之裁定；
    強制執行法第18條第1項、第2項定有明文。又法院依強制執
    行法第18條第2項定擔保金額而准許停止強制執行之裁定者
    ，該項擔保係備供債權人因停止執行所受損害之賠償，其數
    額應依標的物停止執行後，債權人未能即時受償或利用該標
    的物所受之損害額，或其因另供擔保強制執行所受之損害額
    定之，非以標的物之價值或其債權額為依據（最高法院95年
    度台抗字第104號、92年度台抗字第480號、91年度台抗字第
    429號裁定參照）。
二、本件聲請人以其向本院提起111年度重訴字第467號第三人異
    議之訴為由，聲請停止本院111年度司執字第18194、26264
    號給付票款強制執行事件。經查：
（一）系爭執行事件現尚未終結，而聲請人已對相對人吳耀驊、
      吳新提起第三人異議之訴，現由本院111年度重訴字第467
      號受理等情，業經本院調取前開執行卷宗及第三人異議之
      訴卷宗查閱屬實。依前開卷證資料，聲請人所提第三人異
      議之訴並無在法律上顯無理由之情形，且系爭強制執行事
      件已查封登記相對人吳耀驊名下之臺中市沙鹿區六福段73
      6、737、738、750、751、752、1094、1092地號土地及其
      上997、398、996、1060建號建物，現仍執行中，尚未執
      行終結，如不停止執行，將來確有難於回復執行前狀態之
      危險，本院認本件確有停止執行之必要，聲請人之聲請，
      於法尚無不合。
（二）至聲請人應提供之擔保金部分，本院審核前開強制執行案
      卷結果，相對人聲請執行之債權額合計為本金新臺幣（下
      同）1,800萬元，倘系爭強制執行事件停止執行，可能造
      成相對人受到之最大損害，應係前揭債權未能提前受償，
      而受有該債權額依法定利率計算之損失。又本案訴訟之標
      的金額未逾民事訴訟法第466條所定數額，屬不得上訴第
      三審事件，參酌各級法院辦案期限實施要點第2條規定，
      民事通常程序第一、二審審判案件期限分別為1年4月、2
      年，並參酌本件第三人異議之訴事件之繁簡程度，預估該
      事件自起訴時迄判決確定時止，約需3年4月。相對人因停
      止執行未能即時受償所受之損害，應為在該民事訴訟程序
      進行期間，延後取得債權額1,800萬元依法定利率週年百
      分之5計算之利息損失計300萬元【計算方式：18,000,000
      元×年息5％×（3年＋4/12年）＝3,000,000元】，本院因認聲
      請人所應供之擔保應以300萬元為適當。
三、依強制執行法第18條第2項，裁定如主文。
中　　華　　民　　國　　111 　年　　8 　　月　　5 　　日
                  民事第六庭  法  官  巫淑芳
正本係照原本作成。
如不服本裁定應於送達後10日內向本院提出抗告狀，並繳納抗告
費新臺幣1,000元。
中　　華　　民　　國　　111 　年　　8 　　月　　5 　　日
                              書記官  楊家印